臺灣高等法院刑事判決　　　　　　　　 94年度上訴字第574號
上　訴　人
即　被　告　甲○○
上列上訴人因毒品危害防制條例案件，不服臺灣桃園地方法院93
年度訴字第1854號，中華民國93年12月16日第一審判決（起訴案
號：臺灣桃園地方法院檢察署93年度毒偵字第3128號），提起上
訴，本院判決如下：
    主  文
上訴駁回。
    事  實
一、甲○○前因販賣毒品案件，經臺灣士林地方法院以八十五年
    度訴字第一九七號判處有期徒刑五年六月，於民國八十六
    年七月三日確定，嗣經送監執刑，於九十二年十二月十三日
    （起訴書誤載為十四日）縮短刑期執行完畢。又因施用毒品
    案件，經臺灣士林地方法院以九十年度毒聲字第六四一號裁
    定送觀察、勒戒後，認無繼續施用毒品之傾向，業經臺灣士
    林地方法院檢察署檢察官於九十年六月二十二日，以九十年
    度毒偵字第三一七及九二三號為不起訴處分確定。猶不知悔
    改，其明知海洛因係業經公告列為毒品危害防制條例第二條
    第二項第一款之第一級毒品，不得非法持有、施用，詎仍未
    戒除施用毒品習性，復基於非法施用第一級毒品海洛因之犯
    意，於九十三年七月二十四日上午九時二十分許（起訴書誤
    載為九十三年七月二十四日為警採尿回溯二十六小時內某時
    ），在桃園縣桃園市○○路六八號十五樓居處（起訴書誤載
    為不詳地點），施用摻有第一級毒品海洛因之香煙一次。嗣
    於同日上午九時五十分許，在桃園縣桃園市○○路與經國路
    口前，為警當場查獲，並扣得其所有之摻有第一級毒品海洛
    因之香煙一支，始查悉上情。
二、案經桃園縣警察局桃園分局報告臺灣桃園地方法院檢察署檢
    察官偵查起訴。
    理  由
一、上揭犯罪事實，業據被告甲○○供承不諱（見原審卷第三九
    四五頁、本院卷第二五頁、三一頁），且被告於上揭時地為
    警查獲後，經警對其採集尿液送請昭信科技顧問股份有限公
    司（下稱昭信科技公司）以酵素免疫分析法與氣相層析質譜
    儀分析法（ＧＣ﹨ＭＳ方法）檢驗結果，確呈嗎啡陽性反應
    ，有昭信科技公司濫用藥物陽性檢體檢驗報告一紙附卷可憑
    （參見偵卷第五十頁）。此外，復有扣案被告所有之摻有第
    一級毒品海洛因之香煙一支可資佐證。綜上而論，足見被告
    之自白核與事實相符，應可採為論罪科刑之依據。又被告前
    因施用毒品案件，經臺灣士林地方法院以裁定送觀察、勒戒
    後，認無繼續施用毒品之傾向，業經臺灣士林地方法院檢察
    署檢察官以九十年度毒偵字第三一七及九二三號為不起訴處
    分確定。復因本件施用第一級毒品海洛因之犯行，經臺灣桃
    園地方法院檢察署檢察官提起公訴，此有前開不起訴處分書
    、臺灣高等法院被告全國前案紀錄表及臺灣桃園地方法院檢
    察署刑案資料查註紀錄表各一份在卷可參。綜上所述，依毒
    品危害防制條例第二十條第三項規定，足徵被告係於五年內
    再犯毒品危害防制條例第十條之罪。從而，本件事證已臻明
    確，被告犯行洵堪認定，應予依法論科。
二、核被告所為，係犯毒品危害防制條例第十條第一項之施用第
    一級毒品海洛因罪。被告持有第一級毒品海洛因後，進而施
    用，其持有之低度行為應被其施用之高度行為所吸收，不另
    論罪。又被告前因販賣毒品案件，經臺灣士林地方法院以八
    十五年度訴字第一九七號判處有期徒刑五年六月，於八十
    六年七月三日確定，嗣經送監執刑，於九十二年十二月十三
    日縮短刑期執行完畢，此有本院被告全國前案紀錄表、臺灣
    桃園地方法院檢察署刑案資料查註紀錄表各一份附卷可參，
    其前受有期徒刑之執行完畢，於五年以內再犯本件最重本刑
    為有期徒刑以上之罪，為累犯，應依刑法第四十七條之規定
    ，加重其刑。原審同此認定，依毒品危害防制條例第十條第
    一項、第十八條第一項前段，刑法第十一條、第四十七條之
    規定，並審酌被告前有施用毒品前科，不知戒癮，於本件復
    另行施用第一級毒品海洛因一次，顯見其意志尚有不堅，缺
    乏勒戒動機，其施用毒品足以導致精神障礙、性格異常，甚
    至造成生命危險，戕害一己之身體健康，惟念其犯後尚能坦
    承犯行，態度尚稱良好，且於本件僅施用第一級毒品海洛因
    一次，情節非重等一切情狀，量處有期徒刑七月。另扣案之
    香煙一支，其內摻有第一級毒品海洛因一情，已據被告供承
    在卷可按（見原審卷第四六頁），可認該香煙因摻有第一級
    毒品海洛因已無法剝離而應視為毒品，原審依毒品危害防制
    條例第十八條第一項前段規定，不問屬於犯人與否，宣告沒
    收併銷燬之，其認事用法並無不當，量刑亦屬允當。被告上
    訴意旨請求能判處得易科罰金之刑，指摘原判決量刑過重，
    本院核無理由，予以駁回。
據上論斷，應依刑事訴訟法第368條，判決如主文。
本案經檢察官陳宏達到庭執行職務。
中　　華　　民　　國　　94　　年　　5 　　月　　11　　日
                  刑事第八庭審判長法  官　吳　敦
                                  法  官  張傳栗
                                  法  官  沈宜生
以上正本證明與原本無異。
如不服本判決，應於收受送達後十日內向本院提出上訴書狀，其
未敘述上訴之理由者並得於提起上訴後十日內向本院補提理由書
（均須按他造當事人之人數附繕本）。
                                  書記官　陳雅加
中　　華　　民　　國　　94　　年　　5 　　月　　12　　日
